最　高　行　政　法　院　裁　定
                                     100年度裁字第3067號
抗  告  人　祭祀公業湯家祀湯姓嘗
代　表　人　湯源和
上列抗告人因與相對人法務部行政執行署新竹行政執行處間地價
稅事件，對於中華民國100年5月20日臺北高等行政法院99年度訴
字第2462號裁定，提起抗告，本院裁定如下︰
　　主  文
抗告駁回。
抗告訴訟費用由抗告人負擔。
　　理  由
一、按抗告法院認抗告為不合法或無理由者，應為駁回抗告之裁
    定。
二、本件原裁定以：本件相對人以抗告人原管理人湯源和之任期
    已屆滿，新任管理人尚未產生，對於系爭執行分配餘款新臺
    幣11,447,319元之領取，應出具全體派下員之同意書或經派
    下員大會合法選任並由祭祀公業主管機關認可之新任管理人
    始得領取，如屆期無法出具同意書亦無法選任，將提存系爭
    分配餘款於地方法院提存所，不同意由抗告人原管理人湯源
    和代領，核屬相對人關於執行應遵守之程序的行為，依行政
    執行法第9條規定，抗告人應循聲明異議程序救濟，卻逕提
    起行政訴訟，起訴不備要件為由，駁回抗告人原審之訴。
三、抗告意旨略謂：對於相對人之執行程序，抗告人曾以民國99
    年10月28日聲請狀聲明異議在案，原審法院以抗告人未踐行
    聲明異議程序，顯有違誤。又依法務部95年8月25日法律決
    字第0950030826號函釋意旨，祭祀公業原管理人任期屆滿，
    新管理人尚未產生，原管理人就屬祭祀公業權益之維護或保
    持有必要之事務，得繼續以管理人身分為必要事務之管理。
    而領取系爭執行分配餘款之性質，應屬祭祀公業原管理人就
    屬祭祀公業權益之維護或保持有必要之事務，得繼續以管理
    人身分為必要事務之管理，是以，相對人應將系爭執行分配
    餘款撥還抗告人云云。
四、按行政執行法第9條第1項規定：「義務人或利害關係人對執
    行命令、執行方法、應遵守之程序或其他侵害利益之情事，
    得於執行程序終結前，向執行機關聲明異議。」經查，抗告
    人欠繳地價稅，經苗栗縣稅捐稽徵處移送相對人強制執行拍
    賣抗告人所有坐落苗栗縣苗栗市○○段647地號土地，相對
    人於拍賣日期99年9月15日之99年7月19日竹執信93年地稅執
    專字第00038973號公告備註欄三載明：「本件標的拍定後分
    配如有剩餘款項，須由全體派下員出具同意書或經派下員大
    會合法選任並由祭祀公業主管機關認可之新任管理人始得領
    取，如屆期無法出具同意書亦無法選任，本處將提存該剩餘
    款項於地方法院提存所」等語，抗告人對相對人上揭公告所
    載應遵守之程序未依上該規定聲明異議，僅於99年10月28日
    具聲請狀，以原管理人湯源和雖已任期屆滿，惟新管理人迄
    未產生，基於權益之維護及保持必要之事務，請求將拍定後
    之分配剩餘款准由現管理人湯源和代領並存入抗告人土地銀
    行苗栗分行帳戶。核該聲請狀所載，係請求發還拍定後之分
    配剩餘款，抗告人主張上述聲請狀係聲明異議云云，尚非可
    採。從而，原審法院以抗告人對於執行應遵守之程序未先循
    聲明異議程序救濟，逕提行政訴訟，起訴不備要件為由，駁
    回抗告人之訴，自無不合。抗告人仍執前詞，指摘原裁定違
    誤，求為廢棄，難認有理由，應予駁回。
五、據上論結，本件抗告為無理由。依行政訴訟法第104條、民
    事訴訟法第95條、第78條，裁定如主文。
中　　華　　民　　國　　100　 年　　12　　月　　22　　日
                    最高行政法院第三庭
                        審判長法官　吳　明　鴻
                              法官　侯　東　昇
                              法官　江　幸　垠
                              法官　林　金　本
                              法官　陳　國　成

以  上  正  本  證  明  與  原  本  無  異
中　　華　　民　　國　　100　 年　　12　　月　　23　　日
　　　　　　　　　　　　　　　書記官　葛　雅　慎